臺灣臺北地方法院刑事判決
111年度簡字第2519號
聲  請  人  臺灣臺北地方檢察署檢察官
被      告  陳建財


上列被告因竊盜案件，經檢察官聲請以簡易判決處刑（111年度
偵字第28152號），本院判決如下：
    主  文
陳建財犯竊盜罪，處有期徒刑參月，如易科罰金，以新臺幣壹仟
元折算壹日。
未扣案如附表所示之物沒收，於全部或一部不能沒收或不宜執行
沒收時，追徵其價額。
    事實及理由
一、本案犯罪事實及證據，除犯罪事實欄所載機車包及內容物更
    正為「價值約新臺幣（下同）1,980元，其中裝有價值約1,1
    99元之Hilli喜利安全帽1頂、價值約4,988元之MioM777行車
    紀錄器1個（含Sandisk 256G記憶卡1枚）、價值約8,000元
    之防風眼鏡1支」外，其餘均引用檢察官聲請簡易判決處刑
    書之記載（如附件）。
二、論罪科刑：　　
　㈠核被告所為係犯刑法第320條第1項之竊盜罪。
　㈡爰以行為人之責任為基礎，審酌被告任意竊取他人財物，造成被害人財產權益之侵害，實有不該，值得非難，並考慮竊得如附表所示之物品價值合計約1萬6,167元及被告係以徒手方式竊取等情節。再考量被告犯後坦承犯行，態度尚可，然被告並未將竊得之物返還被害人、亦未賠償被害人或與被害人和解之情形。另考量被告已有多次竊盜、詐欺前科，此有臺灣高等法院被告前案紀錄表在卷可參，顯見被告毫無尊重他人財產權之意識，素行非佳，並審酌被告自述為專科畢業、從事商業、家庭經濟狀況小康（偵字卷第23頁）等一切情狀，量處如主文所示之刑，並諭知易科罰金之折算標準。 
三、沒收：　
　㈠按犯罪所得，屬於犯罪行為人者，沒收之，前2項之沒收，於
    全部或一部不能沒收或不宜執行沒收時，追徵其價額，刑法
    第38條之1第1項前段、第3項分別定有明文。
　㈡查被告於本案竊得之未經扣案之如附表所示之物，屬被告犯罪所得，而被告自稱已將如附表所示之物棄置於新店吊橋下不明地點等語（偵字卷第25頁），應認被告就上開犯罪所得並未實際合法發還被害人，爰依前揭規定宣告沒收，並於全部或一部不能沒收或不宜執行沒收時，追徵其價額。
四、依刑事訴訟法第449條第1項、第3項、第450條第1項、第454
    條第2項，刑法第320條第1項、第41條第1項前段、第38條之
    1第1項前段、第3項，刑法施行法第1條之1，逕以簡易判決
    處刑如主文。
五、如不服本判決，得自收受送達之翌日起20日內，向本院提出
    上訴狀（須附繕本），上訴於本院合議庭。
本案經檢察官羅儀珊聲請以簡易判決處刑。
中　　華　　民　　國　　111 　 年　　11 　月　　30  　日
　　　　　　　　　刑事第四庭   法  官  邱于真
上正本證明與原本無異。 
如不服本判決應於收受送達後20日內向本院提出上訴書狀，並應
敘述具體理由；其未敘述上訴理由者，應於上訴期間屆滿後20日
內向本院補提理由書（均須按他造當事人之人數附繕本）「切勿
逕送上級法院」。告訴人或被害人如對於本判決不服者，應具備
理由請求檢察官上訴，其上訴期間之計算係以檢察官收受判決正
本之日期為準。 因疫情而遲誤不變期間，得向法院聲請回復原
狀。
                                書記官  林素霜 
中　　華　　民　　國　　111 　年　　11　　月　　30　　日
附錄本案論罪科刑法條：
中華民國刑法第320條
意圖為自己或第三人不法之所有，而竊取他人之動產者，為竊盜
罪，處5年以下有期徒刑、拘役或50萬元以下罰金。
意圖為自己或第三人不法之利益，而竊佔他人之不動產者，依前
項之規定處斷。
前二項之未遂犯罰之。
附表：    編號 物品 數量 備註 001 Hilli喜利安全帽 1頂 - 002 MioM777行車紀錄器 1個 內含Sandisk 256G記憶卡1枚  003 防風眼鏡 1支 - 004 機車包 1個 - 
附件：
臺灣臺北地方檢察署檢察官聲請簡易判決處刑書
                                    111年度偵字第28152號
　　被　　　告　陳建財　男　63歲（民國00年0月00日生）
　　　　　　　　　　　　住新北市○○區○○○路00巷0號
　　　　　　　　　　　　國民身分證統一編號：Z000000000號
上列被告因竊盜案件，業經偵查終結，認為宜聲請以簡易判決處
刑，茲將犯罪事實及證據並所犯法條分敘如下：
　　　　犯罪事實
一、陳建財意圖為自己不法所有，基於竊盜之犯意，於民國111年6
    月27日下午4時20分許，在臺北市○○區○○○000○0號前人行道，
    見陳天祥停放在該處機車上之機車包（含價值新臺幣（下同
    ）1,199元Hilli喜利安全帽1頂、4,988元Sandisk 256G記憶
    卡行車紀錄器1個、1,980元防風眼鏡1支等）無人看管，即
    徒手扯斷機車包繩子而竊取得手後離去。經陳天祥發覺後報
    警處理，經警調閱周邊監視器錄影畫面，而查悉上情。
二、案經陳天祥訴由臺北市政府警察局中正第一分局報告偵辦。
　　　　證據並所犯法條
一、上開犯罪事實，業據被告陳建財於警詢及偵查中坦承不諱，
    核與告訴人陳天祥於警詢時之指訴情節大致相符，並有臺北
    市政府警察局中正第一分局介壽路派出所受理各類案件紀錄
    表1份、現場及捷運小南門站監視器錄影畫面截圖共6張在卷
    可稽，被告犯嫌堪以認定。
二、核被告陳建財所為，係犯刑法第320條第1項竊盜罪嫌。未扣
    案之機車包及內含物為被告之犯罪所得，請依刑法第38條之
    1第1項、第3項規定，規定宣告沒收，於全部或一部不能沒
    收或不宜執行沒收時，追徵其價額。
三、依刑事訴訟法第451條第1項聲請逕以簡易判決處刑。
　　此　致
臺灣臺北地方法院
中　　華　　民　　國　 111　　年　　9 　　月　　23　　日
　　　　　　　　　　　　　　　檢　察　官　 羅儀珊
本件正本證明與原本無異 
中　　華　　民　　國　 111　　年　　10 　 月　  19　　日
　　　　　　　　　　    　 　 書  記  官   林李逸屏
附錄本案所犯法條全文 
中華民國刑法第320條
意圖為自己或第三人不法之所有，而竊取他人之動產者，為竊盜
罪，處 5 年以下有期徒刑、拘役或 50 萬元以下罰金。
意圖為自己或第三人不法之利益，而竊佔他人之不動產者，依前
項之規定處斷。
前二項之未遂犯罰之。

本件係依刑事訴訟法簡易程序辦理，法院簡易庭得不傳喚被告、
輔佐人、告訴人、告發人等出庭即以簡易判決處刑；被告、被害
人、告訴人等對告訴乃論案件如已達成民事和解而要撤回告訴或
對非告訴乃論案件認有受傳喚到庭陳述意見之必要時，請即另以
書狀向臺灣臺北地方法院簡易法庭陳述或請求傳訊。